臺灣雲林地方法院民事裁定
                                      110年度港救字第8號
聲  請  人  吳宇森  
上列聲請人與相對人楊翰杰間請求損害賠償事件，聲請人聲請訴
訟救助，本院裁定如下：
    主  文
聲請駁回。
    理  由
一、按聲請訴訟救助，應向受訴法院為之；於訴訟繫屬前聲請者
    ，並應陳明關於本案訴訟之聲明及其原因事實；無資力支出
    訴訟費用之事由，應釋明之；釋明事實上之主張者，得用可
    使法院信其主張為真實之一切證據；但依證據之性質不能即
    時調查者，不在此限，民事訴訟法第109 條第1項、第2項及
    第284 條分別定有明文。所謂「無資力」，係指窘於生活，
    且缺乏經濟信用者而言。申言之，若非取給於自己或家族所
    必需之生活費不能支出訴訟費用，且無籌措款項以支出訴訟
    費用之信用技能，方能謂之為無資力支出訴訟費用。又所謂
    釋明，參照同法第284 條規定，係指提出能即時調查之證據
    ，使法院信其聲請之事由為真實。是法院調查聲請人是否無
    資力支出訴訟費用，專就聲請人所提出之證據為之，如聲請
    人並未提出證據，或依其提出之證據，未能信其無資力支出
    訴訟費用之主張為真實，即應將其聲請駁回，無依職權調查
    或定期命補正之必要（最高法院26年滬抗字第34號判例、88
    年度台抗字第161號裁判意旨參照）。
二、聲請意旨略以：兩造間請求損害賠償事件，業經本院民事簡
    易庭以110年度港簡調字第94號民事事件繫屬受理。因聲請
    人生活困難、實無資力再支出訴訟費用，且非顯無勝訴之望
    ，為此向本院聲請訴訟救助。
三、經查，聲請人主張其生活困難，目前無資力支出訴訟費用等
    事實，雖提出雲林縣北港鎮公所低收入戶證明書1 紙為證。
    然而：㈠聲請人於民國107 年雖無所得收入，惟名下有土地
    、房屋，報稅現值達新臺幣（下同）17萬1,863 元等情，有
    稅務電子閘門財產所得調件明細表可參，聲請人似非全無資
    力，則單依聲請人所舉之低收入戶證明書，尚不足以釋明聲
    請人無資力支出本件訴訟費用（此可參考原告於109 年度港
    救字第3、5號裁定）；㈡本件原告起訴被告給付醫療費、慰
    撫金等。然而，原告於本院110年度港小調字第155號案件中
    請求另名被告王浚淯給付1萬1,000 元；於110年度港小調字
    第154號案件中請求另名被告許致忠給付款項5,000 元，原
    告上開訴訟均係主張有給付上開款項予王浚淯、許致忠，且
    給付時間在109年至110年間，原告既然持續尚有餘裕可以給
    付款項予他人，又有何無資力支出本件訴訟費用可言。何況
    ，本件訴訟費用僅1,660 元，相較於原告上開給付款項情形
    ，原告應非無法籌措訴訟費用。是本件聲請與前開得聲請訴
    訟救助之要件，尚有未合，不應准許。
四、依民事訴訟法第107 條第1 項、第95條、第78條，裁定如主
    文。 
中　　華　　民　　國　　110 　年　　4 　　月　　 30 　日
                  北港簡易庭      法  官  簡廷恩
以上正本係照原本作成。　　　　　　　　　
如不服本裁定應於送達後10日內向本院提出抗告狀，並繳納抗告
費新臺幣1,000 元。
中　　華　　民　　國　　110 　年　　4 　　月　　30　　日
                                  書記官  伍幸怡